臺灣桃園地方法院刑事判決　　　　　　　 96年度易字第996號
公　訴　人　臺灣桃園地方法院檢察署檢察官
被　　　告　丁○○
　　　　　　　　　　（現在臺灣桃園看守所羈押中）
上列被告因竊盜案件，經檢察官提起公訴（96年度偵字第14027
號），經本院獨任法官審理後，茲判決如下：
    主  文
丁○○竊盜，累犯，處有期徒刑伍月，扣案之機車鑰匙壹把沒收
。又共同攜帶兇器竊盜，累犯，處有期徒刑柒月，扣案之扳手壹
把沒收。又共同攜帶兇器竊盜，累犯，處有期徒刑拾月，扣案之
扳手壹把沒收。應執行有期徒刑壹年貳月，扣案之機車鑰匙壹把
、扳手壹把，均沒收。
    事  實
一、丁○○前曾因竊盜、藏匿人犯二案件，由本院以九十二年度
    易字第五三八號判決各判處有期徒刑三月，並定應執行刑為
    有期徒刑五月確定後，送監執行至民國九十三年七月十七日
    期滿執行完畢（構成累犯），仍不知悔改，復有下列竊盜行
    為：
（一）意圖為自己不法之所有，而基於竊盜犯意，於九十六年六
      月十九日下午五時許，在桃園縣中壢市○○○街二巷十號
      前，趁戊○○所有之ＨＤＫ—九五七號重機車停放該處，
      無人看守之際，持其所有之機車鑰匙一把，開啟該機車電
      門發動後駛離別處，予以竊取，得手後留供己用。
（二）又另行起意，而意圖為自己不法之所有，並與丙○○（由
      本院另案審理）共同基於竊盜之犯意聯絡，由丁○○騎乘
      上開ＨＤＫ—九五七號贓車附載丙○○，並攜帶梁某所有
      ，如持以揮舞，客觀上足以傷害人之生命、身體，可供作
      兇器使用之鐵製扳手一把，於九十六年六月二十日中午十
      二時至下午二時之間某時（起訴書誤載為當日上午十時許
      ），至桃園縣中壢市○○路六十五號房屋後方，持上開扳
      手，合力拆下己○○所有，裝設在該處牆壁上之熱水器一
      台，得手後騎車逃離現場，並將竊得之熱水器藏放在桃園
      縣中壢市○○路、龍安十三街交叉路口之空地內。
（三）又另行基於為自己不法所有之竊盜意圖，並與丙○○共同
      基於犯意聯絡，於九十六年六月二十日下午四時許，騎乘
      上開ＨＤＫ—九五七號贓車，附載丙○○至桃園縣八德市
      ○○路五七二巷四十二號後方與富城街五十三號後方相鄰
      之共用防火巷內，推由丁○○在場把風接應，丙○○則下
      車持前開可作為兇器使用之扳手一把，以相同方式，接續
      拆卸乙○○所有裝設在永豐路五七二巷四十二號房屋後方
      牆壁之熱水器一台，及甲○○所有裝設在富城街五十三號
      房屋後方牆壁之熱水器一台，予以竊取，得手後再將熱水
      器搬上前開贓車，由丁○○騎車搭載丙○○逃離現場。旋
      於當日下午四時三十分許，丁○○、丙○○騎乘前開贓車
      ，載運上揭贓物二台熱水器，行經桃園縣八德市崁腳六號
      前時，為警發覺有異，攔下盤檢，而查獲上情，當場並扣
      得丁○○所有供竊取上開機車所用之機車鑰匙一把、供竊
      取上開三台熱水器所用之扳手一支。事後丁○○在警員尚
      未發覺其竊取己○○之熱水器之犯罪前（即前開〈二〉部
      分之竊盜犯行），主動向警員金樹山供出此部分犯罪，並
      帶領金員前往上處中壢市○○路、龍安十三街交叉路口處
      之空地，起出前開其竊自己○○之一台熱水器，並接受裁
      判。
二、案經桃園縣政府警察局八德分局移送臺灣桃園地方法院檢察
    署檢察官偵查起訴。
    理  由
一、後引證人戊○○、己○○、乙○○、甲○○在警詢中之指述
    ，均經被告同意引用為證據（本院九十六年八月三日準備程
    序筆錄），本院審酌上開四人均係在警員查獲被告，並起獲
    渠等失竊之重機車、熱水器之後，循線通知到案製作筆錄，
    且均單純陳述其等失竊經過，並未直接指述被告下手行竊，
    所述顯無誣攀之虞，依此陳述作成時之情況，本院認為適當
    ，依刑事訴訟法第一百五十九條之五第一項規定，該四人之
    警詢筆錄應均有證據能力，先予敘明。
二、訊據被告丁○○固坦承於九十六年六月十九日，單獨竊取Ｈ
    ＤＫ—九五七號重機車，而於翌日下午為警查獲等事實，惟
    否認有與丙○○共同竊取熱水器二次之犯行。辯稱：警察查
    到的三台熱水器，都是丙○○偷的，伊只是事後丙○○叫伊
    騎車去載，就被警察查獲，因為丙○○怕不能交保，所以請
    伊幫忙擔下來云云。經查：
（一）竊取重機車部分：
    １被告於九十六年六月十九日下午，在桃園縣中壢市○○○
      街二巷十號前，持其所有之機車鑰匙一把，竊取戊○○所
      有之ＨＤＫ—九五七號重機車之事實，業經被告於本院審
      理時自承屬實，核與證人戊○○於警詢中指述其機車失竊
      之情節相符（偵查卷第二十七頁），此外，並有戊○○出
      具之贓物領據一份附卷可稽（偵查卷第二十九頁），及被
      告行竊該機車所用之機車鑰匙一把扣案可資佐證，足認被
      告此部分之自白與事實相符，可以採信。
（二）二次竊取三台熱水器部分：
    １本案查扣之三台熱水器，分屬己○○、乙○○、甲○○於
      九十六年六月二十日失竊之贓物，此經證人己○○、乙○○、甲○○分別於警詢中指述在卷（偵查卷第三十頁、第
      三十三頁、第三十六頁），並有其等出具之贓物領據各一
      份附卷可稽（偵查卷第三十二頁、第三十五頁、第三十八
      頁）。證人丙○○於本院審理時，對上開三台熱水器之來
      源則證稱：九十六年六月二十日被警察查獲的二台熱水器
      ，都是我與被告在當天下午，一起去八德市偷的，詳細之
      時間、地點，我不知道，是由我拆卸後搬上車，被告載我
      離開，事前我們一起騎機車到現場；另外一台在中壢市○○路、龍安十三街路口查獲的熱水器，也是我和被告偷的
      ，時間是當天中午十二時到下午二時之間，這台我和被告
      都有動手，是用扳手把螺絲轉開，二人再一起抬上車，二
      次都只有用扳手，沒有用到其他工具等語（本院九十六年
      八月十五日筆錄），即被告亦先後於警詢及檢察官偵查中
      自承略以：查獲的三台熱水器，均係伊下手行竊等語（偵
      查卷第十四頁、第六十頁），此外，並有扳手一支扣案可
      資佐證，足認丙○○之前開證詞與事實相符，可以採信。
      從而，被告與丙○○共同竊取查獲之三台熱水器之事實，
      應堪認定。
    ２被告雖辯稱：被查獲的三台熱水器都是丙○○偷的，伊只
      是事後丙○○叫伊騎車去載，就被警察查獲，因為丙○○
      怕不能交保，就請伊幫忙擔下來云云，惟證人丙○○到庭
      否認其事，而被告先前於警詢及檢察官偵查中既均已坦承
      竊取查獲之三台熱水器等語，則其事後在本院審理時空言
      翻異前詞，亦難遽信，參以丙○○先前於警詢中即已坦承
      與被告共同竊取警員最初查獲之二台熱水器，有其警詢筆
      錄附卷可稽（偵查卷第十九頁），並未否認犯罪，則衡情
      ，丙○○亦無商請被告為其承擔相關罪責之必要，是故，
      被告上開所辯，應係卸責之詞，並無可採。
（三）又被告與丙○○在為警查獲後，於警員尚未發覺其竊取己○○之熱水器之前，主動向警員金樹山供出此部分犯罪，
      並帶領金員前往桃園縣中壢市○○路、龍安十三街交叉路
      口之空地內，起出其竊自己○○之熱水器一台之事實，亦
      經證人金樹山到庭證述屬實（本院九十六年八月三日審判
      筆錄）。
（四）綜上，本件事證明確，被告所辯無非卸責之詞，不足採信
      ，其竊盜犯行均堪認定，應依法論科。
三、查扣案之扳手係通體鐵製之物，有其照片二張附卷可稽（偵
    查卷第五十二頁），如持以揮舞，客觀上足以傷害人之生命
    、身體，應為兇器無誤，故被告與丙○○共同持扣案之扳手
    行竊，係攜帶兇器竊盜。核被告丁○○於九十六年六月十九
    日下午，竊取戊○○之重機車之所為，係犯刑法第三百二十
    條第一項之普通竊盜罪。其與丙○○於九十六年六月二十日
    中午，竊取己○○之熱水器，之後又於當日下午，接續竊取
    乙○○、甲○○之熱水器之所為，則均係犯同法第三百二十
    一條第一項第三款之攜帶兇器竊盜罪。被告與丙○○共同於
    九十六年六月二十日中午、下午，分二次共竊取三台熱水器
    ，其與丙○○就該二次之竊盜犯行間，均有犯意聯絡及行為
    分擔，應為共同正犯。被告與丙○○於九十六年六月二十日
    下午，利用同一機會，於同一時間、地點，接續竊取乙○○
    、甲○○之熱水器，係以一行為同時觸犯二相同竊盜罪名之
    想像競合犯，應依刑法第五十五條規定處斷。被告前後三次
    竊盜犯行，犯罪時間相隔雖然各不到一天，然犯罪地點不同
    ，各個犯罪行為客觀上截然可分，又係侵害不同被害人之財
    產法益，而其竊取機車與竊取熱水器之方法、手段，亦有不
    同，所犯上開三罪係分別起意，應分論併罰。又被告前曾因
    竊盜、藏匿人犯二案件，經本院以九十二年度易字第五三八
    號判決各判處有期徒刑三月，並定應執行刑為有期徒刑五月
    確定後，送監執行至九十三年七月十七日期滿執行完畢一節
    ，有臺灣高等法院被告前案紀錄表一份附卷可稽，其於前案
    有期徒刑執行完畢後，五年內故意再犯上開件有期徒刑以上
    刑之罪，為累犯，所犯上開三罪，均應依刑法第四十七條第
    一項規定加重其刑。另查，被告於九十六年六月二十日中午
    ，與丙○○共同竊取己○○之熱水器之後，在警員尚未發覺
    此部分犯罪之前，主動向警員供出上情，並帶同警員起贓等
    情，已見前述，所為合於自首規定，爰依刑法第六十二條前
    段規定，就該次竊盜犯罪減輕其刑，且因其此部分罪刑同時
    有加重及減輕之情形，依刑法第七十一條第一項規定，應先
    加後減之。爰審酌被告前曾因竊盜案件，經本院判處罪刑確
    定，甫於九十三年七月十七日刑滿出監，竟不知警惕，於短
    短二日內又三次竊取他人財物，犯後又未坦承全部竊盜犯行
    ，顯無悔意，應予嚴懲，其竊得之贓物均已追回，對被害人
    造成之終局損害不大，被告犯罪之動機、手段，及其犯後態
    度等一切情狀，分別量處如主文所示之刑，再定其應執行之
    刑，以示懲儆。扣案之機車鑰匙一把、扳手一支均係被告所
    有，前者係其竊取機車所用之物，後者則係其與丙○○兩次
    竊取熱水器之犯罪工具，應依刑法第三十八條第一項第二款
    規定沒收。至於警員同時查扣之剪刀一把、一字起子一支雖
    亦屬被告所有，惟並非供其犯罪所用之物，此經證人丙○○
    證述如前，不予沒收，併予敘明。
四、末按，被告行為後，中華民國九十六年罪犯減刑條例雖經立
    法院三讀通過，總統公布，並於九十六年七月十六日起施行
    ，惟依上開條例第二條第一項規定，該條例減刑之對象，僅
    限於九十六年四月二十四日以前之犯罪，而本案被告之犯罪
    時間，分係在九十六年六月十九日或六月二十日，已在前開
    時間點之後，依上說明，本件自不能適用上開減刑條例規定
    減刑，併予敘明。
據上論斷，應依刑事訴訟法第二百八十四條之一、第二百九十九
條第一項前段，刑法第二十八條、第三百二十條第一項、第三百
二十一條第一項第三款、第五十五條、第四十七條第一項、第六
十二條前段、第五十一條第五款、第三十八條第一項第二款，刑
法施行法第一條之一第一項、第二項前段，判決如主文。
本案經檢察官楊挺宏到庭執行職務。
中　　華　　民　　國　　96　　年　　9 　　月　　12　　日
                  刑事第八庭  法　官　陳彥宏
以上正本證明與原本無異。
如不服本判決，應於送達後10日內，向本院提出上訴狀。
                              書記官　翁其良
中　　華　　民　　國　　96　　年　　9 　　月　　12　　日
論罪法條：刑法第320條第1項、第321條第1項第3款
中華民國刑法第320條
（普通竊盜罪、竊佔罪）
意圖為自己或第三人不法之所有，而竊取他人之動產者，為竊盜
罪，處 5 年以下有期徒刑、拘役或 5 百元以下罰金。
意圖為自己或第三人不法之利益，而竊佔他人之不動產者，依前
項之規定處斷。
前二項之未遂犯罰之。
中華民國刑法第321條
（加重竊盜罪）
犯竊盜罪而有左列情形之一者，處 6 月以上、 5 年以下有期徒
刑：
一  於夜間侵入住宅或有人居住之建築物、船艦或隱匿其內而犯
之者。
二  毀越門扇、牆垣或其他安全設備而犯之者。
三  攜帶兇器而犯之者。
四  結夥三人以上而犯之者。
五  乘火災、水災或其他災害之際而犯之者。
六  在車站或埠頭而犯之者。
前項之未遂犯罰之。
